MARIA ANDREA COPCA

Ingénieure en développement et gestion de logiciels avec une spécialisation en expérience utilisateur (UX)

PROFIL PROFESSIONNEL

Je suis une ingénieure en développement et gestion de logiciels hautement qualifié, passionné par l'innovation technologique. Fort d'une solide formation académique et de nombreuses années d'expérience dans le domaine, j'ai acquis des compétences techniques et de gestion me permettant de mener efficacement des projets logiciels avec une haute qualité. De plus, je suis spécialisée en Expérience Utilisateur (UX), ce qui me permet de créer des expériences numériques intuitives, captivantes et significatives pour les utilisateurs finaux.

EXPERIENCE

Développeuse Fullstack

Bridgestone Jun 2023 -actuel

- J'ai développé la logique des programmes pour de nouvelles applications en écrivant du code neuf ou en révisant la logique existante des applications.
- J'ai analysé les exigences des projets, traduisant les spécifications en composants d'application fonctionnels.
- J'ai participé activement au développement d'une application mobile au sein de l'entreprise, conçue pour rationaliser le processus de production et réduire les pertes. Ma contribution est cruciale pour garantir l'efficacité et l'acceptation de l'équipe dans l'adoption de cet nouvel outil technologique.
- J'ai activement participé au développement et à la maintenance de systèmes d'entreprise visant à optimiser les processus internes de l'entreprise.
- J'ai proposé des solutions technologiques innovantes pour automatiser les processus industriels, y compris l'analyse des données prédictives, visant à prévenir les pertes futures afin d'améliorer l'efficacité et la rentabilité de l'entreprise.

Freelancer developer Jul 2022 -actuel

• Expérience dans le développement de sites web personnalisés et distinctifs avec une attention particulière portée à l'expérience utilisateur. J'assiste les petites et moyennes entreprises dans leur transformation numérique pour améliorer leur visibilité sur le web et augmenter leurs ventes.

UX/UI designer

APcomm Avril 2022 - Juil. 2022

- J'ai collaboré avec l'équipe de développement pour valider les données produits et les exigences d'utilisabilité.
- J'ai conçu des interfaces, des procédures de traitement des données et des flux de travail tout au long du cycle de développement de l'application.
- J'ai respecté les normes d'accessibilité et amélioré l'utilisabilité pour les utilisateurs handicapés afin d'augmenter les notes d'accessibilité des sites web.
- Conception et développement d'un site web axé sur l'expérience utilisateur et le positionnement dans le but d'augmenter les visites et les ventes. Positionnement web, designs intuitifs, sécurité de mise en œuvre.

FORMATION

Ingénierie en logiciel et technologie de l'information et du développement.

2022-2024

Université Technologique de Emiliano Zapata

LP conception, rédaction, réalisation web UX

2021-2022

IUT Blois, Université Tours, Blois, France

DUT Développement de logiciel multiplataforme

2019-2021

Université Technologique de Emiliano Zapata

Compétences

- Travaille en equipe
- Polyvalent
- Facil adaptation
- Organiséé
- Créative
- Responsable
- Proactive

HOBBIES

- Lecture de livres
- Apprendre des nouvelles langues et nouvelles cultures.
- Voyages et séjours : Mexprotec, 1 an d'études et de travail en France

LANGUES

Anglais: TOEIC B2 (910/990)

Français (B2)

Espagnol: Native (C2)

Logiciels

- MAUI .net
- .NET
- Angular
- Flutter
- Alexa skills
- Figma/ Adobe
 XD
- WordPress

- JS
- SQL
- C#
- Visual basic
- JAVA
- Spring

CONTACT

+52 777 4497237

copcamariaandrea@gmail.com

in https://www.linkedin.com/in/maria-copca/

https://mariaandreachm.github.io/portfolio/#!/